【裁判字號】    95,上訴,299
【裁判日期】    950420
【裁判案由】    毒品危害防制條例
【裁判全文】
臺灣高等法院臺中分院刑事判決         95年度上訴字第299號
上  訴  人  台灣台中地方法院檢察署檢察官
被      告  乙○○
                    現另案羈押於台灣台中看守所
上列上訴人因被告違反毒品危害防制條例案件，不服臺灣臺中地
方法院94年度訴字第3506號中華民國94年12月19日第一審判決（
起訴案號：臺灣臺中地方法院檢察署94年度毒偵字第5673號），
提起上訴，暨同署檢察官移送併辦（95年度毒偵字第37號）本院
判決如下：
    主  文
原判決撤銷。
乙○○連續施用第一級毒品，累犯，處有期徒刑拾月。
扣案之注射針筒壹支沒收。
    犯罪事實
一、乙○○於民國93年12月16日，曾因竊盜案件，經台灣南投地
    方法院判處有期徒刑 3月，於94年2月2日執行完畢；93年間
    又因施用毒品案件，經送觀察、勒戒後，認無繼續施用毒品
    之傾向，於93年12月23日執行完畢釋放，並經台灣南投地方
    法院檢察署檢察官於93年12月23日，以93年度毒偵字第1453
    號為不起訴處分。詎仍不知悔改，又基於施用第一級毒品海
    洛因之概括犯意，自94年 5月上旬某日起至同年11月19日止
    ，連續在台中市各公共廁所內，或其位於南投縣集集鎮○○
    里○○路26號住處，以注射針筒注射之方式，施用第一級毒
    品海洛因，約2、3天施用1次。其間於94年9月10日19時50分
    許，為警在台中市○區○○路 175號前查獲，並扣得其所有
    用以施用毒品之注射針筒 1支；又於94年11月21日，經台中
    市警察局第五分局通知前往警局採尿送驗，在其尿液中又檢
    測出嗎啡陽性反應。
二、案經台中市警察局第二分局報請台灣台中地方法院檢察署檢
    察官偵查起訴。
    理    由
一、訊據被告乙○○對於上開犯罪事實坦承不諱，且被告兩次經
    警採其尿液送驗結果，均呈嗎啡陽性反應，此有台中市警察
    局第二分局 、第五分局委託鑑驗代號與真實姓名對照表各1
    份及中山醫學大學附設醫院藥物濫用檢測中心尿液檢驗報告
    2份附卷足憑（見台中市警察局第五分局卷第7、10頁，台中
    市警察局第二分局卷第16頁 ，94核交字第194號偵查卷第21
    頁)。並有被告所有之注射針筒1支扣案可稽。又被告曾因施
    用毒品案件，經送觀察、勒戒後，認無繼續施用毒品之傾向
    ，於93年12月23執行完畢釋放，並經台灣南投地方法院檢察
    署檢察官於93年12月23日，以93年度毒偵字第1453號為不起
    訴處分等情，有台灣高等法院被告前案紀錄表、入出監資料
    及台灣南投地方法院檢察署檢察官不起訴處分書在卷佐參。
    被告於上開觀察、勒戒執行完畢釋放後 ，5年內再犯施用第
    一級毒品罪，自應依法訴追，本案事證明確，被告犯行應堪
    認定。
三、核被告所為，係犯毒品危害防制條例第10條第 1項之施用第
    一級毒品罪。其持有第一級毒品之低度行為，應為施用之高
    度行為所吸收，不另論罪。被告先後多次施用第一級毒品犯
    行，時間緊接，犯罪構成要件相同，顯係基於概括犯意反覆
    為之，為連續犯，應依刑法第56條之規定，以一罪，並依法
    加重其刑。被告於94年5月上旬起至同年7月中旬止，及94年
    9月7日起至同年11月19日止，施用第一級毒品海洛因之犯行
    ，雖未經檢察官提起公訴，惟此部分與檢察官已起訴並經論
    罪之部分，有連續犯之裁判上一罪關係，且經檢察官移送併
    辦，本院自應併予審理。再被告曾因竊盜案件，經台灣南投
    地方法院判處有期徒刑 3月，於94年2月2日執行完畢，有台
    灣高等法院被告前案紀錄表附卷可參，被告於受有期徒刑徒
    之執行完畢後，5 年以內再犯本件有期徒刑以上之本罪，為
    累犯，應依法遞加其刑。原審以被告罪證明確，予以論罪科
    刑固非無見，惟原審判決未及審酌上開併辦部分，尚有未洽
    ，檢察官上訴意旨以此指摘原判決不當，為有理由，自應由
    本院將原判決撤銷改判。爰審酌被告已有竊盜前科，並曾經
    觀察勒戒，猶不知悔改，仍繼續施用第一級毒品，惟其犯後
    坦承上情，態度尚佳，及其犯罪動機、目的、手段、所生危
    害等一切情狀，量處如主文所示之刑。扣案之注射針筒1支
    ，係被告所有，供其施用第一級毒品所用，併依刑法第38條
    第1項第2款規定宣告沒收。
據上論結，應依刑事訴訟法第369條第1項前段、第364條、第299
條第1項前段，毒品危害防制條例第10條第1項，刑法第11條前段
、第56條、第47條、第38條第1項第2款，判決如主文。
本案經檢察官甲○○到庭執行職務。
中    華    民    國    95    年    4    月   20      日
            刑事第十庭  審判長法  官  林  照  明
                              法  官  唐  光  義
                              法  官  蔡  名  曜
上列正本證明與原本無異。
如不服本判決應於收受送達後十日內向本院提出上訴書狀，其未
敘述上訴之理由者並得於提起上訴後十日內向本院補提理由書（
均須按他造當事人之人數附繕本）。
                              書記官  劉  恆  宏
中    華    民    國    95    年    4    月  24       日
附錄本案論罪科刑法條全文
毒品危害防制條例第10條第1項：
施用第一級毒品者，處6月以上5年以下有期徒刑。
                                                      Ａ


司法院資訊處製作；財團法人民間司法改革基金會備份。
